【裁判字號】    90,易,2085
【裁判日期】    900726
【裁判案由】    妨害家庭
【裁判全文】
臺灣板橋地方法院刑事判決                          九十年度易字第二八五號
    公  訴  人  臺灣板橋地方法院檢察署檢察官
    被      告  乙○○
                丙○○
右列被告因妨害家庭案件，經檢察官提起公訴（九十年度偵字第七一四四號），本院
判決如左：
    主  文
乙○○連續有配偶而與人通姦，處有期徒刑肆月，如易科罰金，以佰元折算壹日。
丙○○連續與有配偶之人相姦，處有期徒刑肆月，如易科罰金，以佰元折算壹日。
緩刑年。
    事  實
一、乙○○係甲○○之夫，為有配偶之人，丙○○亦明知乙○○係有配偶之人。二人
    竟仍基於概括之犯意，自民國八十五年四月二十三日起至八十九年三月間止，在
    台北縣鶯歌鎮○○○街八十二號七樓等地通姦（相姦）多次（次數不詳）。嗣於
    八十九年十一月間，甲○○接獲北區國稅局之綜合所得稅核定通知書內，稅籍狀
    況欄內多出一名「張道鈞」，心覺有異，經向戶政機關調閱戶籍謄本後，始發覺
    張道鈞乃丙○○與乙○○所生之子女，因而轉知上情。
二、案經甲○○告訴而由台灣板橋地方法院檢察署檢察官偵查起訴。
    理  由
一、訊據被告乙○○、丙○○矢口否認自八十五年四月間起通姦相姦之事實，一致辯
    稱僅於八十六年三月間發生一次性關係，自此後即未再有發生性關係，惟因該次
    性關係即因而懷孕云云。然查，上開犯罪事實，業據被告乙○○、丙○○於偵查
    中坦承不諱，核與告訴人甲○○於偵、審中所述相符，並有被告乙○○及張道鈞
    之戶籍謄本二份可資為憑，被告所辯顯係卸責之詞，並不足採。本件事證明確，
    被告犯行洵堪認定。
二、核被告乙○○所為，係犯刑法第二百三十九條前段之通姦罪。被告丙○○所為，
    係犯同法條後段之相姦罪。其等先後多次犯行，犯意概括，時間密接，所犯構成
    要件相同，顯係基於概括犯意而反覆為之，為連續犯，應論以一罪，並加重其刑
    。爰審酌被告乙○○、丙○○之素行，犯後部分坦承犯行等一切情狀，分別量處
    如主文所示之刑。被告行為後，中華民國刑法第四十一條業於九十年一月四日修
    正，同年月十日經總統公布施行，修正後刑法第四十一條第一項規定：「犯最重
    本刑為五年以下有期徒刑以下之刑之罪，而受六個月以下有期徒刑或拘役之宣告
    ，因身體、教育、職業、家庭之關係或其他正當事由，執行顯有困難者，得以一
    元以上三元以下折算一日，易科罰金。但確因不執行所宣告之刑，難收矯正之效
    ，或難以維持法秩序者，不在此限。」，第二項規定：「併合處罰之數罪，均有
    前項情形，其應執行之刑逾六月者，亦同」；同法施行法第三條之一第一項規定
    ：「刑法第四十一條之規定，中華民國九十年一月四日刑法修正施行前已裁判確
    定之處罰，未執行或執行未完畢者，亦適用之。」，第二項規定：「未諭知得易
    科罰金之處罰者，亦同。」。被告行為後，刑法第四十一條有變更，修正前刑法
    第四十一條僅規定：「因身體、教育、職業或家庭之關係，執行顯有困難」，而
    修正後刑法第四十一條第一項前段規定「因身體、教育、職業、家庭之關係或其
    他正當事由」，經比較新舊法，修正後刑法第四十一條第一項前段得斟酌易科罰
    金之標準較為寬廣，比較有利於行為人，依刑法第二條第一項前段之規定，自應
    均適用裁判時之法律，分別諭知易科罰金之折算標準，以資懲儆。查被告丙○○
    前未曾受有期徒刑以上刑之宣告，有台灣高等法院檢察署刑案紀錄簡覆表乙件可
    稽，其因一時失慮，致罹刑章，犯後已有悔悟，經此偵審科刑教訓，應知警惕，
    應無再犯之虞，本院認對其所處之刑以暫不執行為適當，爰予宣告緩刑三年，以
    勵自新。被告乙○○雖無犯罪之前科，然迄未予被害人甲○○達成和解，不宜獲
    緩刑宣告之寬典，附此明。
據上論斷，應依刑事訴訟法第二百九十九條第一項前段，刑法第二條第一項、第五十
六條、第二百三十九條前段、後段、第四十一條第一項、第七十四條第一款，罰金罰
鍰提高標準條例第二條，判決如主文。
本案經檢察官曾文鐘到庭執行職務
中      華      民      國      九十      年      七    月    二十六    日
                                  臺灣板橋地方法院刑事第一庭
                                       法  官    胡 堅 勤
右正本證明與原本無異。
如不服本判決，應於判決送達後十日內，向本院提出上訴狀。
                                       書記官    劉 文 美
中      華      民      國      九十      年      七    月    二十六    日
附錄本案所犯法條全文
中華民國刑法第二百三十九條
(通姦罪)
有配偶而與人通姦者，處一年以下有期徒刑。其相姦者亦同。


司法院資訊處製作；財團法人民間司法改革基金會備份。
